Config:
  hfst:
    Gen: ../../../src/generator-gt-norm.hfst
    Morph: ../../../src/analyser-gt-norm.hfst
  xerox:
    Gen: ../../../src/generator-gt-norm.xfst
    Morph: ../../../src/analyser-gt-norm.xfst
    App: lookup

Tests:



# todo:
# Proofread the gold standard (below)
# Then: run analyser, then correct.


  Noun - `kerge: # Noun (5) `kerge 'eng /est /fin' - full paradigm
     kerge+A+Sg+Nom: kerge
     kerge+A+Sg+Gen: kerge
     kerge+A+Sg+Par: kerget
     kerge+A+Sg+Ill: kergehe
     kerge+A+Sg+Ine: kergen
     kerge+A+Sg+Ela: kergest
     kerge+A+Sg+All: kergele
     kerge+A+Sg+Ade: kergel
     kerge+A+Sg+Abl: kergelt
     kerge+A+Sg+Tra: kerges
     kerge+A+Sg+Ter: kergeniq
     kerge+A+Sg+Abe: kergeldäq
     kerge+A+Sg+Com: kergegaq
     kerge+A+Pl+Nom: kergeq
     kerge+A+Pl+Gen: kergide
     kerge+A+Pl+Par: kergit
     kerge+A+Pl+Ill: kergihe
     kerge+A+Pl+Ine: kergin
     kerge+A+Pl+Ela: kergist
     kerge+A+Pl+All: kergile
     kerge+A+Pl+Ade: kergil
     kerge+A+Pl+Abl: kergilt
     kerge+A+Pl+Tra: kergis
     kerge+A+Pl+Ter: kerginiq
     kerge+A+Pl+Abe: kergildäq
     kerge+A+Pl+Com: kergidegaq
